【裁判字號】    98,簡上,101
【裁判日期】    980430
【裁判案由】    傷害
【裁判全文】
臺灣桃園地方法院刑事判決             98年度簡上字第101號
上  訴  人
即  被  告  甲○○
                      樓
上列上訴人即被告因傷害案件，不服本院中壢簡易庭民國97年
12月16日97年度壢簡字第3163號第一審刑事簡易判決（聲請簡易
判決處刑案號：臺灣桃園地方法院檢察署97年度偵字第22069 號
），提起上訴，本院管轄之第二審合議庭判決如下：
    主      文
上訴駁回。
甲○○緩刑貳年。
    事      實
一、甲○○因位於桃園縣楊梅鎮○○街471 巷內之土地公廟蓋廟
    時曾經捐款新臺幣（下同）2000元而廟於落成後並未將其姓
    名題於廟旁，致引發甲○○不滿，乃於民國97年9 月14日上
    午7 時30分許，前往上開土地公廟，適斯時在該土地公廟擔
    任廟公之乙○○對前來之甲○○表示捐款與題名之事並非其
    負責，詎甲○○竟因此萌生傷害之犯意，徒手毆擊乙○○，
    造成乙○○受有胸壁挫傷、肘挫傷之身體傷害。
二、案經被害人乙○○訴由桃園縣政府警察局楊梅分局報請臺灣
    桃園地方法院檢察署檢察官偵查後聲請簡易判決處刑。
    理      由
一、訊據上訴人即被告甲○○固不否認有因上開土地公廟落成後
    未將其之姓名題於廟旁而與告訴人乙○○於上開時、地發生
    爭執，然矢口否認上開犯行，辯稱：伊與告訴人理論時，告
    訴人竟然要拿畚箕打伊，伊基於本能防衛之反應撥開告訴人
    ，未傷及告訴人，告訴人自己跌倒，告訴人的傷勢是其自導
    自演云云。惟查：被告於本院審理時自陳上訴意旨稱其確有
    打告訴人，但是告訴人打其二次，告訴人沒有打到其，其打
    告訴人一次等語，可見即使其所述為真，告訴人根本未打到
    被告，則不論係告訴人出手時失去準頭或被告及時有效閃身
    ，告訴人既未打到被告，而被告仍出手打告訴人一次，則其
    打告訴人時防衛之時機已過，其於本案顯已超出正當防衛之
    範圍甚明。再查，上開事實並經告訴人於警詢證述甚詳（其
    之警訊證詞依刑事訴訟法第159 條之5 第2 項之規定，具有
    證據能力），告訴人於案發後之當日即至天成醫院急診，而
    取得診斷為「胸壁挫傷、肘挫傷」之診斷證明書，有該診斷
    證明書附卷可稽，被告空口辯稱告訴人之傷勢是自導自演而
    未提出任何實據，委無可採。又從告訴人所提上開診斷證明
    書及被告之自陳可知，本案肢體爭執後，僅告訴人受有上開
    傷害，而被告完全毫髮無傷，亦可證明案發時被告並無任何
    實施正當防衛之情狀。綜上，本件事證明確，被告犯行堪以
    認定，應依法論科。
二、核被告所為，係犯刑法第277 條第1 項之普通傷害罪。本院
    原審經審理之結果，依告訴人指訴、天成醫院診斷證明書，
    認定被告上開犯行，乃依檢察官之聲請，不經通常審判程序
    ，而依刑事訴訟法第449 條第1 項前段、第3 項、刑法第
    277 條第1 項、第41條第1 項前段、刑法施行法第1 條之1
    第1 項、第2 項前段等規定，逕以簡易判決處刑，量處被告
    拘役50 日 ，並諭知如易科罰金，以新臺幣（下同）1,000
    元折算1日 之折算標準；經核其認事用法均無違誤，量刑亦
    稱妥適。被告仍執前詞，以為本件上訴，核無理由，應予駁
    回。
三、末查被告尚無其他前科，有臺灣高等法院被告前案紀錄表在
    卷可稽，且其已賠償告訴人16000 元而與告訴人達成和解，
    業據告訴人於本院審理時陳述在案，並表示不再追究本案，
    本院斟酌上開各情，認被告雖於本院審理時仍矢口狡辯，然
    其經此偵、審程序，當知所警惕，而無再犯之虞，因認前開
    所宣告之刑，以暫不執行為適當，爰依刑法第74條第1 項第
    1 款規定，併予宣告緩刑2 年，以啟自新。
據上論斷，應依刑事訴訟法第455條之1第1項、第3項、第368條
，刑法第74條第1項第1款，判決如主文。
本案經檢察官徐文豪到庭執行職務
中    華    民    國    98    年    4     月    30    日
                刑事第三庭  審判長法  官  謝順輝
                                  法  官  劉淑玲
                                  法  官  曾雨明
本件不得上訴。
以上正本證明與原本無異。
                                  書記官  許婉茹
中    華    民    國    98    年    4     月    30    日
附錄本案論罪科刑法條全文
中華民國刑法第277條第1項：
傷害人之身體或健康者，處3年以下有期徒刑、拘役或1,000元以
下罰金。
犯前項之罪因而致人於死者，處無期徒刑或7年以上有期徒刑；
致重傷者，處3年以上10年以下有期徒刑。


司法院資訊處製作；財團法人民間司法改革基金會備份。
